# 求助陈版主：打算清算企业的应收账款问题

提问人：qfl328 时间：2015-07-11 19:19:56
陈版主，您好，A公司有一家子公司B，B公司因为业务亏损，母公司A2014年底即打算将B进行处置，但截止 2015 年 6 月，由于母公司A内部尚未走完审批流程，子公司B尚未进入清算流程。经向B公司的管理层了解，B公司账面上的应收收回的可能性很小（ 2014 年底只计提了一小部分坏账），应付账款付出去的可能性也很小。应收及应付的账龄均短，未有三年以上的款项。在这种情况下，该些应收账款、应付账款应如何处理？应收账款可否全额计提坏账？或者核销？应付账款可否转入营业外收入？

回答人：chenyiwei
对应收账款应谨慎评估其可收回性，足额计提坏帐准备；应付账款应在清算完成、确定无需支付后转为清算损益。